臺灣臺中地方法院民事裁定
110年度抗字第287號
抗  告  人  廖澤隆  
相  對  人  鄭翰文  

上列當事人間聲請本票准許強制執行事件，抗告人對於本院簡易
庭司法事務官於民國110年10月14日所為110年度司票字第5425號
民事裁定提起抗告，本院民事合議庭裁定如下：
    主    文
抗告駁回。
抗告程序費用新台幣壹仟元由抗告人負擔。
    理    由
一、按執票人向本票發票人行使追索權時，得聲請法院裁定後強
    制執行，票據法第123條定有明文。又本票執票人，依票據
    法第123條規定，聲請法院裁定許可對發票人強制執行，係
    屬非訟事件，此項聲請之裁定及抗告法院之裁定，僅依非訟
    事件程序，以審查強制執行許可與否，並無確定實體上法律
    關係存否之效力，法院僅就本票形式上之要件是否具備予以
    審查，即為已足，至於當事人間實體上之爭執，應循訴訟程
    序以資解決，要非非訟裁定法院所得審酌(參見最高法院民
    國56年台抗字第714號及57年台抗字第76號民事判例意旨)。
    準此，倘本票發票人就票據債務之存否有爭執時，應由發票
    人循民事訴訟程序尋求救濟，方為適法。
二、本件抗告意旨略以：相對人執有抗告人於110年1月29日簽發
    ，到期日110年2月4日，票據號碼WG0000000，面額新台幣(
    下同)300000元，免除作成拒絕證書之本票1紙(下稱系爭本
    票)，係向地下錢莊借貸放款而簽發，抗告人已於110年5月2
    1日結清欠款，但系爭本票尚未歸還，此有匯款紀錄可憑。
    而相對人當時係委託第3人冉宸宇收款，亦有收據可證等情
    。並聲明：原裁定廢棄。
三、經查：相對人主張其執有系爭本票經提示後未獲付款，依票
    據法第123條規定聲請裁定准許強制執行等情，已據其提出
    系爭本票為證，核屬相符，而系爭本票應記載事項均已填載
    並無欠缺，復有免除作成拒絕證書之記載，原審法院審查系
    爭本票之形式要件均已具備，而裁定准予強制執行，於法並
    無不合。
四、抗告人雖以上情提出抗告，惟此屬相對人就系爭本票之票據
    債權是否已因清償而消滅之問題，乃實體事項之爭執，應由
    抗告人依民事訴訟程序尋求救濟，要非本票裁定非訟程序之
    抗告法院得予審酌。從而，抗告意旨指摘原裁定不當，求予
    廢棄，為無理由，應予駁回。
五、按非訟事件依法應由關係人負擔費用者，法院裁定命關係人
    負擔時，應一併確定其數額，非訟事件法第24條第1項定有
    明文。爰依法確定本件抗告程序費用額為1000元，由抗告人
    負擔。
六、結論：本件抗告為無理由，依非訟事件法第46條、第21條第
    2項、第24條第1項，民事訴訟法第495條之1第1項、第449條
　　第1項、第95條、第78條，裁定如主文。
中　　華　　民　　國　　110 　年　　11　　月　　19　　日
              民事第四庭   審判長法　官　黃渙文
                                 法　官　林宗成
                                 法　官　林金灶
以上正本係照原本作成。
本裁定不得再抗告。
中　　華　　民　　國　　110 　年　　11　　月　　19　　日
                                 書記官　張隆成